台灣士林地方法院刑事判決　　　　　　　　　　　　　九十三年度訴字第三七六號
　　公　訴　人　臺灣士林地方法院檢察署檢察官
　　被　　　告　甲○○
右列被告因違反毒品危害防制條例案件，經檢察官提起公訴（九十三年度毒偵字第五
九四號），被告於本院準備程序期日就被訴犯罪事實為認罪之答辯，經合議庭裁定本
件由受命法官獨任進行簡式審判程序，並判決如左：
    主  文
甲○○連續施用第一級毒品，累犯，處有期徒刑壹年。扣案之第一級毒品海洛因參包
（淨重零點參壹公克）、分裝袋壹個（內有海洛因殘渣，量微無法秤重）、使用過之
注射針筒伍支、葡萄糖捌包、分裝袋肆佰柒拾參個、黃長壽香菸盒壹只均沒收，其中
第一級毒品海洛因參包（淨重零點參壹公克）、分裝袋壹個內之海洛因殘渣（量微無
法秤重）並銷燬。
    事  實
一、甲○○前有違反麻醉藥品管理條例、肅清煙毒條例、竊盜等前科，最近一次於民
    國八十三年間，因違反肅清煙毒條例案件，經本院於八十三年七月二十八日以八
    十三年度訴字第七六一號判決判處有期徒刑五年確定，入監執行後於八十七年六
    月五日假釋（原縮刑期滿日期為八十九年八月十七日），詎甲○○於假釋期間內
    因犯施用第一級毒品之罪，再經撤銷假釋入監服刑，於九十年七月十七日縮短刑
    期滿執行完畢出監。而甲○○前因一犯施用第一級毒品海洛因犯行，經本院以八
    十八年度毒聲字第三０六號裁定送觀察、勒戒後，認有繼續施用毒品之傾向，再
    由本院以八十八年度毒聲字第四七四號裁定令入戒治處所施以強制戒治，嗣戒治
    滿三月，成效評定合格，復由本院以八十八年毒聲字第一二六八號裁定停止戒治
    ，所餘戒治期間付保護管束，並於八十九年三月四日保護管束期滿，而由臺灣士
    林地方法院檢察署檢察官於八十九年三月十七日，以八十九年度戒毒偵字第五六
    號處分不起訴。甲○○竟又於九十年十一月及自九十一年十月起至九十二年二月
    二十六日止，連續施用第一級毒品，為臺灣士林地方法院檢察署檢察官以九十年
    度毒偵字第一九０二號、九十二年度毒偵第三二六號提起公訴，並經本院於九十
    二年十月一日以九十二年度訴字第三八五號判決應執行有期徒刑一年六月，於同
    年十一月十日確定。詎甲○○仍不知悔改，復基於施用第一級毒品之概括犯意，
    自九十二年十一月間某日起，至九十三年五月二十五日下午五時許止，連續在其
    臺北市○○區○○街八十巷八號二樓住處，以葡萄糖摻入海洛因，並以針筒注射
    之方式，施用第一級毒品海洛因多次，為警於九十三年一月八日下午二時許在臺
    北市士林區○○○路○段一五０巷六號前查獲，當場在其所穿外套內層左口袋之
    香煙盒內扣得第一級毒品海洛因三包（合計淨重０．三一公克），並經警持本院
    九十三年度聲搜字第二四號搜索票，搜索其台北市○○區○○街八十巷八號二樓
    八小包、分裝袋四百七十三個、黃長壽香菸盒一只等物。
二、案經臺北市警察局士林分局報告臺灣士林地方法院檢察署檢察官偵查起訴。
    理  由
一、右揭犯罪事實，業據被告甲○○迭於偵、審中坦承不諱（九十三年五月三十一日
    偵訊筆錄，臺灣士林地方法院檢察署九十三年度毒偵字五九四號卷第五九頁至第
    六十頁、本院九十三年七月八日審判筆錄，第五頁參照）。而被告於九十三年一
    月八日為警查獲時所採尿液，經送驗結果呈嗎啡陽性反應，此有臺灣尖端先進生
    技醫藥股份有限公司九十三年一月二十八日出具之濫用藥物尿液檢驗報告（檢體
    編號：00000000號）、濫用藥物尿液檢驗檢體監管紀錄表、毒品案件尿
    液委驗單及初步鑑驗報告單各一紙在卷可憑。再扣案被告所有之白粉三包（合計
    淨重０‧三一公克，空包裝重０．六二公克）經送法務部調查局鑑驗結果，均含
    有第一級毒品海洛因成分，有該局九十三年一月八日出具之調科壹字第０四００
    ０三四四五號鑑定通知書在卷可證。此外，並有扣案以台灣士林地方法院檢察署
    九十三年度保管字第三一六號保管之內含海洛因殘渣（量微無法秤重）之分裝袋
    一個、已使用過之注射針筒五支、葡萄糖八小包、分裝袋四百七十三個、黃長壽
    香菸盒一只等物扣案足憑，足認被告自白連續施用第一級毒品海洛因之犯行，與
    事實相符，可以採信。
二、按刑法第二條第一項之從新從輕原則，限於行為後法律有變更者，始有其適用。
    按連續數行為而犯同一之罪名者，以一罪論。故在連續犯之場合，必以連續犯之
    數行為均完成後，法律有變更者，始克相當；如連續犯之數行為跨越新舊法，其
    中部分行為在舊法時期，部分行為在新法施行以後，即應依最後行為時之法律處
    斷，不發生行為後法律變更問題，自無適用刑法第二條第一項但書之餘地（最高
    法院八十八年度臺上字第二０三九號裁判參照）。再毒品危害防制條例業於九十
    二年七月九日修正公布全文三十六條，並於九十三年一月九日生效施行，經查，
    被告本件連續施用第一級毒品海洛因之犯行，其行為終了時係九十三年一月九日
    以後，揆諸前引說明，即應適用修正後之毒品危害防制條例。而查，被告甲○○
    第一次因施用毒品案件為本院於八十八年二月十日以八十八年度毒聲字第三０六
    號裁定送觀察、勒戒後，認有繼續施用毒品之傾向，再由本院於八十八年三月三
    日以八十八年度毒聲字第四七四號裁定令入戒治處所施以強制戒治，嗣戒治滿三
    月，成效評定合格，復由本院於八十八年六月三十日以八十八年度毒聲字第一二
    六八號裁定停止戒治，所餘期間付保護管束，並於八十九年三月四日保護管束期
    滿，而由臺灣士林地方法院檢察署檢察官於八十九年三月十七日以八十九年度戒
    毒偵字第五六號為不起訴處分。第二次復因施用第一級毒品案件，經本院於九十
    年十一月二十八日以九十年度毒聲字第一四八六號裁定令入戒治處所施以強制戒
    治，嗣經本院於九十一年七月二十二日以九十一年度毒聲字第八一八號裁定停止
    戒治，所餘期間付保護管束，後因再施用第一級毒品案件，經本院於九十一年十
    一月十九日以九十一年度毒聲字第一二四五號撤銷停止戒治，令入戒治處所施以
    強制戒治。刑事部分，臺灣士林地方法院檢察署檢察官以九十年度毒偵字第一九
    ０二號、九十二年度毒偵第三二六號提起公訴，並經本院於九十二年十月一日以
    九十二年度訴字第三八五號判決應執行有期徒刑一年六月，於同年十一月十日判
    決確定，有上開八十九年度戒毒偵字第五六號不起訴處分書、九十年度毒偵字第
    一九０二號、九十二年度毒偵字第三二六號起訴書、九十二年度訴字第三八五號
    刑事判決及臺灣高等法院被告全國前案紀錄表各一份在卷足憑，本件被告於觀察
    、勒戒或強制戒治執行完畢釋放後，五年內再犯毒品危害防制條例第十條之罪，
    揆諸前引說明，自應依修正後毒品危害防制條例第二十三條第二項之規定依法訴
    追處罰。
三、核被告所為，係犯毒品危害防制條例第十條第一項之施用第一級毒品罪。其持有
    第一級毒品海洛因之低度行為，應為施用毒品之高度行為所吸收，不另論以持有
    毒品罪。被告連續多次施用第一級毒品，其犯罪時間密接，所犯係構成要件相同
    之罪，顯係基於概括犯意為之，為連續犯，應以一罪論，並依刑法第五十六條規
    定加重其刑。又被告曾有如犯罪事實欄所示科刑執行情形，此有臺灣高等法院被
    告全國前案紀錄表一份附卷可考，其於有期徒刑執行完畢後五年內，再犯本件有
    期徒刑以上之罪，為累犯，應依刑法第四十七條規定，遞加重其刑。爰審酌被告
    前曾因施用第一級毒品而先後接受觀察、勒戒及強制戒治，竟仍不知悛悔，復一
    再施用第一級毒品，顯已有成癮性，惟念其施用毒品乃戕害自己身心健康，尚未
    危及他人，並其犯罪之動機、目的、知識程度、犯後尚能坦承犯行，而有悔意等
    一切情狀，量處如主文所示之刑。
四、扣案之第一級毒品海洛因三包（合計淨重０‧三一公克，空包裝重０．六二公克
    ）、分裝袋一個內之海洛因殘渣（量微無法秤重）均係查獲之第一級毒品，不問
    是否屬犯人所有，均應依毒品危害防制條例第十八條第一項前段之規定，諭知沒
    收銷燬。至扣案之內含海洛因殘渣之分裝袋一個、已使用過之注射針筒五支、葡
    萄糖八包、分裝袋四百七十三個、黃長壽香菸盒一只，均係被告所有之物，或用
    以資為盛裝海洛因之工具、或資為施用之工具、或用以摻入海洛因以供施用，或
    便於攜帶或掩飾、持有海洛因，以利施用，均係供本案施用海洛因犯行所用之物
    ，業據被告供承在卷，依刑法第三十八條第一項第二款之規定，併予宣告沒收。
據上論斷，應依刑事訴訟法第二百七十三條之一第一項、第二百九十九條第一項前段
，毒品危害防制條例第十條第一項、第十八條第一項前段，刑法第十一條、第五十六
條、第四十七條、第三十八條第一項第二款，判決如主文。
本案經檢察官陳家美到庭執行職務。
中　　　華　　　民　　　國　　九十三　　年　　　七　　　月　　二十二  　日
  　　　　　　　　　　　　　　臺灣士林地方法院刑事第二庭
　　　　　　　　　　　　　　　　　法　官  許  辰  舟
右正本證明與原本無異。
如不服本判決，應於判決送達後十日內，向本院提出上訴狀。
                                  書記官  蘇  彥  宇
中　　　華　　　民　　　國　　九十三　　年　　　七　　　月　　二十二　　日
附錄本案論罪科刑之法條：
毒品危害防制條例第十條第一項
  施用第一級毒品者，處六月以上五年以下有期徒刑。
